【裁判字號】    92,小上,1
【裁判日期】    920109
【裁判案由】    損害賠償
【裁判全文】
臺灣高雄地方法院民事裁定                            九十二年度小上字第一號
    上  訴  人  甲○
    被上訴人    國泰商業銀行股份有限公司
    法定代理人  李明賢
右當事人間請求損害賠償事件，上訴人對於中華民國九十一年十一月十四日本院九十
一年度雄小字第二三六五號第一審判決提起上訴，本院裁定如左：
    主  文
上訴駁回。
第二審訴訟費用新台幣壹仟參佰玖拾伍元由上訴人負擔。
    理  由
一、按對於小額程序之第一審判決之上訴，非以其違背法令為理由，不得為之；所謂
    判決違背法令，乃指判決不適用法規或適用不當，民事訴訟法第四百三十六條之
    二十四第二項、第四百三十六條之三十二第二項準用第四百六十八條分別定有明
    文。又當事人提起上訴，如依民事訴訟法第四百六十八條規定，以小額程序之第
    一審判決有不適用法規或適用法規不當為理由時，其上訴狀或理由狀應有具體之
    指摘，並揭示該法規之條項或其內容，若係成文法以外之法則，應揭示該法則之
    旨趣，倘為司法院解釋或最高法院之判例，則應揭示該判解之字號或其內容，如
    依民事訴訟法第四百六十九條第一款至第五款所列情形為理由時，其上訴狀或理
    由書應揭示合於該條款之事實，上訴狀或理由書如未依此項方法表明，或其所表
    明者，顯與上開法條規定不相合時，即難認為已對小額程序之第一審判決之違背
    法令有具體之指摘，其上訴自難認為合法（最高法院七十一年台上字第三一四號
    判例參照）。次按，上訴不合程式或已逾期間或法律上不應准許者，第二審法院
    應以裁定駁回之，同法第四百四十四條第一項前段亦有明文。
二、上訴意旨略以：上訴人係已故梁國強之法定繼承人，於情於理於法，上訴人均應
    梁國強對被上訴人所負債務負清償之責，惟梁國強身後並無任何遺產，而上訴人
    亦已年近古稀，已無謀生能力，日常基本生活之維持，已然十分拮据困難，殊無
    餘力代償其所負債務云云。並聲明：(1)原判決廢棄。(2)被上訴人在第一審之訴駁
    回。(3)第一、第二審訴訟費用由被上訴人負擔。
三、經查：上訴人以其無清償能力為由提起本件上訴，惟該理由係屬事實問題，與原
    判決有無違背法令無涉。此外，上訴人未具體說明原判決究有如何不適用法規或
    適用不當之處，亦未揭示該法之條項、成文法以外之法則或司法院解釋、最高法
    院之判例，亦未揭示違背法令之具體事實。綜上，依首述說明，其上訴自非合法
    。
四、末按小額訴訟之上訴程序，法院為訴訟費用之裁判時，應確定其費用額，民事訴
    訟法第四百三十六條之十九第一項、第四百三十六條之三十二第一項規定甚明。
    本件上訴裁判費為新台幣（以下同）一千三百二十七元，送達郵費為六十八元，
    合計為一千三百九十五元，應由上訴人負擔。
五、結論：本件上訴為不合法，依民事訴訟法第四百三十六條之三十二第二項、第四
    百三十六條之十九第一項、第四百四十四條第一項前段、第九十五條、第七十八
    條，裁定如主文。
中      華      民      國    九十二    年    一    月    九            日
                              臺灣高雄地方法院民事第二庭
~B審判長法官  吳進寶
~B法      官  蘇姿月
~B法      官  甯  馨
右為正本係照原本作成。
本件裁定不得抗告。
中      華      民      國    九十二    年    一    月    九            日
~B法院書記官  林麗文


司法院資訊處製作；財團法人民間司法改革基金會備份。
